【裁判字號】    89,易,84
【裁判日期】    890405
【裁判案由】    傷害
【裁判全文】
臺灣苗栗地方法院刑事判決                            八十九年度易字第八四號
    公  訴  人  臺灣苗栗地方法院檢察署檢察官
    被      告  甲○○
                丙○○
                丁○○
右列被告因傷害案件，經檢察官提起公訴（八十八年度偵字第三０八六號），本院判
決如左：
    主  文
甲○○、丙○○共同傷害人之身體，甲○○處拘役肆拾日，丙○○處有期徒刑貳月，
如易科罰金均以佰元折算壹日。
丁○○傷害人之身體，處有期徒刑肆月，如易科罰金以佰元折算壹日。
    事  實
一、甲○○與丙○○係朋友關係，二人與丁○○均從事運載砂石貨車之工作，因丙○○與丁○○間有購車爭執糾紛，丁○○乃於民國（下同）八十八年四月二十一日
    聯絡甲○○、丙○○一起談判，言明於當日中午在苗栗縣頭份鎮○○路旁工地見
    面，並另約乙○○到場擔任調人。待同日下午二時三十分許，三人依約到前開工
    地時，丁○○與丙○○先行爭吵，丁○○憤而出手毆打丙○○，丙○○遂起傷害
    犯意，於被毆蹲下時撿拾工地旁之鐵枝（未扣案）毆打丁○○之頭、臉部，甲○○見狀即與丙○○基於犯意之聯絡，共同聯手毆打丁○○，三人互毆結果造成丁○○左臉部血腫、右腕部、左肩部血腫等傷害，丙○○頭部外傷併腦震盪、頭頂
    、後頭部血腫等傷害。
二、案經丁○○、丙○○分別訴由苗栗縣警察局頭份分局報請臺灣苗栗地方法院檢察
    署檢察官偵查起訴。
    理  由
一、訊據被告甲○○、丙○○二人均矢口否認有何傷害犯行，甲○○辯稱：並未出手
    毆打丁○○，僅有拉開丁○○而已云云，丙○○辯稱：伊係受不了丁○○之毆擊
    才自地上撿拾小鐵條自保而已云云。被告丁○○雖坦承有於前揭時地出手毆打丙○○逼情，惟亦辯稱：伊僅出手打丙○○一巴掌而已云云。經查，右揭三人互毆
    之傷害事實除據被害人即被告丁○○、丙○○互相指訴綦詳外，並有證人即在場
    之乙○○及當時路過該處之戊○○迭於偵審中結證明確，並有診斷證明書二紙附
    卷可稽。參諸證人乙○○、戊○○與被告甲○○、丙○○並無仇怨，為被告甲○○、丙○○於審理中陳明（見本院八十九年三月二十日審判筆錄），是其等或為
    被告丁○○之友人，然亦無為之甘冒偽證罪嫌而構陷無怨之被告甲○○、丙○○
    之理，故其等結稱之證言應堪採信，被告三人有互毆之事實當為實在，被告甲○○空言否認，顯係事後卸責之詞，不足採信。又被告三人互毆，已如前認定，則
    互有傷害犯意，殊不得以所謂正當防衛置辯，是被告丙○○前揭辯稱係正當防衛
    云云，委不足取。再被告丙○○之傷勢為頭部外傷併腦震盪、頭頂、後頭部血腫
    等，有上開診斷證明書在卷足考，以其傷勢而言，當為持續外力毆擊所造成，斷
    非被告丁○○一巴掌即得造成，是被告丁○○辯稱僅打丙○○一巴掌云云，明顯
    為圖卸之詞，不足採信。綜據上述，本案事證明確，被告三人犯行均堪認定。
二、查被告丙○○雖於本院審理時到庭陳稱：因本件傷害，以致每天眼睛幾乎有四、
    五次、每次約一分鍾左右看不見物體等語（見本院八十九年三月二十日審判筆錄
    ），並提出診斷證明書一紙為證。惟核其所提出之診斷證明書上載明「係因偏頭
    痛合併短暫性視覺障礙」等語，則被告丙○○之偏頭痛是否為本件傷害所引起，
    已有疑問；甚且其短暫性視覺障礙，醫生囑言為「多休息、定期服藥」，顯見其
    病況並非已達喪失視能或為重大不治或難治之傷勢，故尚未達重傷程度至明。是
    核被告丁○○、丙○○、甲○○所為，均係犯刑法第二百七十七條第一項之傷害
    罪。被告甲○○、丙○○二人間有犯意聯絡及行為分擔，為共同正犯。爰審酌被
    告三人犯罪之動機、目的、手段，犯罪所生之危害、各自受傷之程度及犯罪後到
    庭均否認犯行，顯不知悔悟等一切情狀，分別量處如主文所示之刑，並均諭知易
    科罰金之折算標準。
二、被告丙○○隨手撿拾持以行兇之小鐵條，因未扣案，復無證據足證其仍屬存在，
    為免日後執行之困難，爰不予宣告沒收，附此敘明。
據上論斷，應依刑事訴訟法第二百九十九條第一項前段，刑法第二十八條、第二百七
十七條第一項、第四十一條，罰金罰鍰提高標準條例第一條前段、第二條，判決如主
文。
中      華      民      國    八十九    年      四      月      五      日
                                    臺灣苗栗地方法院刑事庭
                                        法  官  周  淡  怡
右正本證明與原本無異。
如不服本判決，應於判決送達後十日內向本院提出上訴狀( 應附繕本 )，上訴於
臺灣高等法院台中分院。
                                        書記官  尤  旗  樟
中      華      民      國    八十九    年      四      月      六     日
附錄論罪科刑法條
刑法第二百七十七條
傷害人之身體或健康者，處三年以下有期徒刑、拘役或一千元以下罰金。
犯前項之罪因而致人於死者，處無期徒或七年以上有期徒刑，致重傷者，處三年以上
十年以下有期徒刑。


司法院資訊處製作；財團法人民間司法改革基金會備份。
